Inventaris van het archief van de Stichting Individuele Bankaanspraken Sjoa, 2000-2008
Nationaal Archief, Den Haag
Stichting Individuele Bankaanspraken SJOA (SIBS)
SJOA
2000-2008
I71
118 inventarisnummer(s); 5,00 meter
Normale geschreven, getypte en gedrukte documenten, geen bijzondere handschriften.
Nationaal Archief
Stichting Individuele Bankaanspraken Sjoa
De Stichting Individuele Bankaanspraken Sjoa hield zich bezig met de beoordeling en afhandeling van bij haar ingediende aanspraken op bij banken in Nederland achtergebleven tegoeden van in de Tweede Wereldoorlog vervolgde dan wel beroofde Joden. Het archief bevat dossiers inzake de behandeling van aanvragen, stukken betreffende goedkeuring van aanvragen door het bestuur, en een serie beroepsdossiers. Daarnaast onder meer agenda's van bestuursvergaderingen, correspondentie, en stukken betreffende de oprichting van de stichting, financiële aangelegenheden en publiciteit en voorlichting. Er zijn beperkingen ten aanzien van de openbaarheid van het archief.
Archiefvorming
Geschiedenis van de archiefvormer
Inleiding
Medio jaren '90 van de vorige eeuw verscheen de kwestie van de Joodse oorlogstegoeden internationaal op de agenda. Vragen over geroofd goud en geroofd Joods bezit, over slapende bankrekeningen en over verzekeringspolissen leidden tot onderzoeken in diverse Europese landen. In Nederland werden, mede op aandringen van de Joodse gemeenschap, door de overheid vijf commissies in het leven geroepen om te onderzoeken wat er in de oorlog met de eigendommen van de Joodse bevolking was gebeurd en hoe na de oorlog het rechtsherstel was verlopen. Deze diepgaande onderzoeken, aangevuld met gegevens uit door de Joodse gemeenschap zelf geëntameerd onderzoek, maakten duidelijk dat het rechtsherstel in de naoorlogse jaren gebrekkig was geweest en dat "Joodse gelden" bij financiële instellingen waren achtergebleven.
Een van de onderzoeken betrof het door het Centraal Joods Overleg (CJO), de Stichting Platform Israël (SPI) en de Nederlandse Vereniging van Banken (NVB) overeengekomen onderzoek naar de aard en de omvang van eventueel nog resterende financiële tegoeden van Joodse vervolgingsslachtoffers bij de Nederlandse banken. Als resultaat van dit onderzoek, uitgevoerd door PricewaterhouseCoopers, is een lijst van 3.323 rekeninghouders opgesteld van wie nog geïdentificeerde tegoeden bij Nederlandse banken aanwezig waren.
In juli 2000 sloten CJO en SPI een overeenkomst (Vaststellingsovereenkomst) met de NVB. De Amsterdamse beurs AEX en haar voorganger de Vereniging voor de Effectenhandel (VvdE)
Zie inv.nr. 16
. In de Vaststellingsovereenkomst heeft de NVB toegezegd  22.689.011 (50 miljoen gulden) ter beschikking te zullen stellen als vergoeding voor bij de Nederlandse banken niet-opgevraagde tegoeden van Joodse vervolgingsslachtoffers uit de Tweede Wereldoorlog alsmede voor de in verband met de systematische roof door de Duitse bezetter door de banken tijdens de oorlog ontvangen commissies, provisies en in rekening gebrachte bedragen. Tevens hebben de NVB, de Amsterdamse beurs AEX en VvdE gezamenlijk een bedrag ter beschikking gesteld van  119.797.977 (264 miljoen gulden) ter vergoeding van het tekort in het Effectenrechtsherstel van 1953.
In de Vaststellingsovereenkomst werd afgesproken dat NVB, CJO en SPI een stichting zouden oprichten die individuele claims met betrekking tot niet opgevraagde creditgelden in behandeling zou nemen. De Stichting Individuele Bankaanspraken Sjoa (de stichting) werd op 11 maart 2002 opgericht en hield zich bezig met het beoordelen en bij gebleken gegrondheid honoreren en uitkeren van bij haar ingediende aanspraken op bij banken in Nederland achtergebleven tegoeden van in de Tweede Wereldoorlog vervolgde dan wel beroofde Joden. De stichting behandelde eveneens aanspraken op niet-opgevraagde tegoeden van rekeninghouders die door een andere oorzaak terecht zijn gekomen op de door de stichting gepubliceerde lijst van 3.323 rekeninghouders, welke lijst onderdeel is van de Vaststellingsovereenkomst. De termijn voor het indienen van claims werd in de Vaststellingsovereenkomst bepaald op 31 december 2002.
Uit de totale vergoeding is door partijen  2.268.901 (5 miljoen gulden) gereserveerd om deze claims te kunnen behandelen. Tussen 14 augustus 2000 en 11 maart 2002 werd een rente opgebouwd van ongeveer  169.000 (372.000 gulden) zodat de stichting bij aanvang een startkapitaal kreeg van  2.437.000 (5.372.000 gulden). Behalve voor het uitbetalen van claims was dit budget ook bestemd ter dekking van alle kosten, zoals behandelingskosten en kosten voor het geven van voorlichting. In de jaarrekeningen werd gedetailleerd verantwoording afgelegd over de inkomsten en uitgaven van de stichting
Zie inv.nrs. 29-32
.
Start van de stichting
Aan de oprichting op 1 maart 2002 was een periode van intensieve voorbereiding vooraf gegaan waarin het opstellen van de statuten en het Uitkeringsreglement van de stichting centraal stond
Zie inv.nrs. 21-22
. In deze stukken was opgenomen dat mensen die een aanvraag bij de stichting wilden indienen de stichting zelf moesten benaderen en tevens zelf moesten zorgdragen voor een gedocumenteerde onderbouwing van hun aanvraag.
Na de oprichting werd bekendheid gegeven aan het bestaan van de stichting onder de doelgroepen: Joden in Nederland en Joden van Nederlandse afkomst die in het buitenland wonen. Via advertenties in Nederlandse dagbladen en Joodse periodieken werd het publiek geattendeerd op de mogelijkheid om claims bij de stichting in te dienen
Zie inv.nr. 34
. Gelijksoortige advertenties werden uitgebracht in Israël, de Verenigde Staten, het Verenigd Koninkrijk en Australië. Coupons bij de advertenties gaven geïnteresseerden de mogelijkheid een aanvraagformulier bij de stichting aan te vragen
Zie inv.nrs. 38-42
In april 2002 ging de website van de stichting online waardoor ook via internet een aanvraagformulier kon worden opgevraagd
Zie inv.nr. 37
Daarnaast werd op www.sib-sjoa.nl in het Engels en Nederlands ruime achtergrondinformatie gegeven over de stichting.
Vanaf mei 2002 kwam de aanvraagprocedure goed op gang.
Behandeling van claims: toetsing van de aanvragen en besluiten
Na ontvangst bij de stichting van de aanvraagformulieren begon het eigenlijke werk: het toetsen van de aanvragen. Voor zover gegevens ontbraken werden aanvragers verzocht deze alsnog te verstrekken. De tijd nodig voor toetsing en het nemen van een besluit varieerde van enige weken tot enkele maanden afhankelijk van de complexiteit van de aanspraak en de beschikbare gegevens.
In totaal werden bij de stichting 875 aanvragen ingediend. Alle aanvragen waren ultimo 2005 afgehandeld.
Beleid en uitvoering
Het bestuur van de stichting werd sinds de oprichting gevormd door mevrouw W. Sorgdrager (voorzitter), Y. Yannay (secretaris, voorgedragen door SPI), mr. H.H. Behrendt (penningmeester, voorgedragen door CJO) en de heren H.A. Blom en drs. H.G.M. Blocks (beiden voorgedragen door de NVB). Laatstgenoemde was als directeur van de NVB nauw betrokken bij de totstandkoming van de Vaststellingsovereenkomst. De heer Blom is afkomstig van de SNS Bank, bij welke organisatie een groot deel van de in de namenlijst gepubliceerde rekeningen is teruggevonden.
Voor de uitvoering van alle dagelijkse werkzaamheden werd het accountants- en advieskantoor PricewaterhouseCoopers (PwC) ingehuurd.
Het team van PwC bestond uit een kernteam van circa drie medewerkers die werkzaamheden voor de Stichting verrichten, aangevuld met enkele ondersteunende krachten. Het team behandelde alle aanvragen en bracht hierover preadvies uit aan het bestuur.
Commissie van Beroep
In de zomer en het najaar van 2002 werd door het bestuur gesproken over mogelijke kandidaten die, conform de statuten van de stichting, plaats zouden dienen te nemen in de Commissie van Beroep als lid of plaatsvervangend lid. In 2003 werd de Commissie van Beroep geïnstalleerd. Dit orgaan deed, onafhankelijk van het stichtingsbestuur en van de oprichters van de stichting uitspraken over beroepen die waren aangetekend door claimanten na een eerdere beslissing op hun aanvraag door het bestuur van de stichting. De beslissingen die de Commissie van Beroep nam, waren bindend voor de stichting en de claimant.
Afronding werkzaamheden
De werkzaamheden van de stichting (afhandeling van de aanvragen) werden in 2005 beëindigd. Ter afronding van de werkzaamheden werd op 18 oktober 2005 een bestuursbesluit genomen tot het uitvoeren van de nog resterende werkzaamheden:
Het opheffen van de website van de stichting
Het archiveren van de dossiers van de stichting bij het Nationaal Archief. De condities waaronder het archief aan het Nationaal Archief zal worden overgedragen, zullen worden vastgelegd in een acte van overbrenging.
Het opstellen van het financieel eindverslag van de stichting.
Voorafgaande aan opheffing van de stichting wordt het alsdan resterende vermogen aan de door CJO en SPI aangewezen stichtingen uitgekeerd. Naar verwachting wordt de stichting in 2007 opgeheven.
Geschiedenis van het archiefbeheer
Bij de uitoefeningen van de taken van de SIBS ontstonden diverse te archiveren bescheiden. De stichting is geen zorgdrager in de zin van de Archiefwet, aangezien zij geen ZBO is en geen wettelijke taken uitvoerde.
In de statuten van de stichting
Statuten, art. 9, lid 2
is opgenomen dat het bestuur verplicht is de vermogenstoestand van de stichting en van alles betreffende de werkzaamheden van de stichting, naar de eisen die voortvloeien uit deze werkzaamheden, op zodanige wijze een administratie te voeren en de daartoe behorende boeken, bescheiden en andere gegevensdragers op zodanige wijze te bewaren, dat te allen tijde de rechten en verplichtingen van de stichting kunnen worden gekend.
Bovenstaande resulteerde in een goed geordend archief.
De volgende soorten werk- en andere documenten werden gearchiveerd:
Persoonsgebonden: individuele aanvragen in de breedste zin des woords
Bestuurlijk: verslagen van vergaderingen, algemene administratie, correspondentie
Overig: verhandelingen van Commissie van Beroep.
Het gehele archiefblok is krachtens artikel 9, lid 5 van de statuten van de stichting aan het Nationaal Archief overgedragen.
Schenking (van een niet overheidsarchief)
Inhoud en structuur van het archief
Inhoud
De SIBS heeft veel aanvragen bewerkt en meestal uitgebreid gedocumenteerd en geregistreerd. Naast het bewerken van de aanvragen zijn er documenten met betrekking tot organisatorische en administratieve aspecten.
Het archiefblok kan grotendeels gekenmerkt worden als uitvoeringsarchief.
Selectie en vernietiging
Tijdens de bewerking zijn geen archiefbescheiden verwijderd ter vernietiging.
Niet opgenomen in deze inventaris zijn de financiële bescheiden (bankafschriften en boekingsstukken).
Aanvullingen
Het archief kan grotendeels als afgesloten worden beschouwd aangezien alle aanvragen zijn afgehandeld. Het (financieel) eindverslag wordt nog aan het archief toegevoegd voordat de stichting wordt opgeheven.
Ordening van het archief
Beschrijvingen van de series en de archiefbestanddelen vonden plaats op basis van de door de archiefbeheerder gehanteerde ordening.
De in omvang meest omvangrijke serie aanvraagdossiers was en is hierdoor numeriek geordend.
Overige series (o.a. de correspondentie en de bestuursvergaderingen) zijn chronologisch geordend.
Bij de inventaris is 1 bijlage gevoegd.
De bijlage betreft een overzicht van de belangrijkste agendapunten en de hieruit voortvloeiende documenten van de bestuursvergaderingen.
De niet-openbare toegang 2.19.202.01 bevat een overzicht met namen van claimanten en bijbehorende dossiernummers dat als toegang tot het dossierarchief dient.
Aanwijzingen voor de gebruiker
Openbaarheidsbeperkingen
Deels openbaar, deels beperkt openbaar (B).
Materiële beperkingen
Het archief kent geen beperkingen voor het raadplegen van stukken als gevolg van slechte materiële staat.
Aanvraaginstructie
Openbare archiefstukken kunnen online worden aangevraagd en gereserveerd. U kunt dit ook via de terminals in de studiezaal van het Nationaal Archief doen. Om te kunnen reserveren dient u de volgende stappen te volgen:
Creëer een account of log in.
Selecteer in de archiefinventaris een archiefstuk.
Klik op ‘Reserveer’ en kies een tijdstip van inzage.
Verwant materiaal
Beschikbaarheid van kopieën
Inventarisnummers van dit archief zijn niet in kopievorm beschikbaar
Bijlagen
Overzicht behandelde onderwerpen tijdens bestuursvergaderingen.
Zie voor de bestuursvergaderingen de inv.nrs. 1-13.
22 november 2001:
Inleiding
Dagelijks Bestuur benoemen
Historie
Uit te voeren werkzaamheden
Toelichting op aantal stukken
matrices
beslissingsbomen
stamboom
Akkoord door bestuur op aangeleverde stukken
reglement
statuten
Planning
Diversen
Te maken kosten door stichting
Proposal PricewaterhouseCoopers
12 februari 2002:
Database
Steundesk
Plaatsing advertentie in Israël
Aanvragen via internet
Brieven van aanvragers n.a.v. advertentie
Overzicht coupons/vragenlijst formulier retour
Kostenoverzicht financiële verplichtingen Sie-Sjoa
Kostenvergoeding bestuursleden
Behandelingsprocedure
15 april 2002:
Historie oprichtingsperikelen van de stichting sinds vorige vergadering
Voortgang en planning van de uitkeringsprocedure
Advertentie kranten Israël
Bespreken concept persbericht
Bespreken concept brief ontvangstbevestiging
Gevolgen uitkering SIBS t.a.v. fiscaliteit en sociale uitkering
27 mei 2002:
Behandeling afwijkende correspondentie
Begeleidende brief mailing Centraal Meldpunt
Parameters afhandeling aanvragen
Seminar in Israël 11 juni 2002
Uitkering eventuele overschotten
Samenstelling beroepscommissie
4 juli 2002:
Categorie brieven
Overzicht ingediende aanvraagformulieren en overzicht verzoeken toezending
Concept beslissingsboom en matrices
Afhandeling ingediende aanvragen (dossiernrs. 1, 7, 13, 19, 86-89 en 102)
23 juni 2002:
Afhandeling ingediende aanvragen (dossiernrs. 2-3, 5, 6, 8, 12, 18, 20, 21, 22, 24, 26, 28-30, 32, 33, 77)
23 september 2002:
Stand van zaken afhandeling aanvragen
Opstelling instructies voor afhandeling aanvragen
Afhandeling ingediende aanvragen: enkele cases
Case 1: dossiernrs. 18, 59, 82 en 112
Case 2: dossiernr. 123
Case 3: dossiernrs. 72, 115 en 121
Case 4: dossiernrs. 22, 26 en 77
Procedure betaling gehonoreerde aanvragen
Financieel overzicht SIBS
18 november 2002:
Stand van zaken ingediende aanvragen
Stand van zaken afhandeling aanvragen
Stand van zaken bankonderzoeken
Beslissingsmatrix
Afhandeling ingediende aanvragen: enkele cases
Case A: dossiernr. 1
Case B: dossiernr. 5
Case C: dossiernrs. 10 en 99
Case D: dossiernrs. 25 en 27
Case E: dossiernrs. 88 en 183
Case F: dossiernr. 93
Case G: dossiernr. 224
Case H: dossiernrs. 18, 59, 82, 112, 207, 209 en 233
Case I: dossiernrs. 78, 162, 216, 264 en 502
Case J: dossiernrs. 64 en 201
Case K: dossiernr. 40
Case L: dossiernrs. 63, 238 en 355
Case M: dossiernr. 194
Case N: dossiernr. 196
Financieel overzicht SIBS
14 januari 2003:
Stand van zaken ingediende aanvragen
Stand van zaken afhandeling aanvragen
Stand van zaken bankonderzoeken
Beslissingsmatrix
Procedure meerdere voorletters
Afhandeling ingediende aanvragen: enkele cases
dossiernr. 7
dossiernr. 112
dossiernrs. 90/379
dossiernrs. 74-76/531
dossiernrs. 47/362
1 mei 2003:
Stand van zaken ingediende aanvragen
Stand van zaken afhandeling aanvragen
Stand van zaken bankonderzoeken
Procedure overige erfgenamen
Afhandeling ingediende aanvragen: enkele cases
dossiernrs. 473 en 538
dossiernrs. 640-641
dossiernrs. 699-701
dossiernr. 164
dossiernr. 528
16 juni 2003:
Stand van zaken afhandeling aanvragen
Stand van zaken bankonderzoeken
Afhandeling ingediende aanvragen: enkele cases
pandbrieven (Fortis)
dossiernrs. 49-50
dossiernr. 142
dossiernrs. 782-783
Financieel overzicht SIBS
Uitkering overschot
Commissie van Beroep
1 oktober 2003:
Stand van zaken afhandeling aanvragen
Stand van zaken bankonderzoeken
Pandbrieven
Afhandeling ingediende aanvragen: enkele cases
dossiernrs. 115 en 718
dossiernrs. 257-263, 327, 331, 401, 402, 403 en 404
dossiernrs. 559-562
dossiernr. 664
dossiernrs. 669-701
dossiernr. 761
dossiernr. 795
dossiernr. 677
dossiernr. 814
Nieuw te behandelen dossiers: 513, 554, 637, 756-757-758, 871-872
Financieel overzicht SIBS
Uitkering overschot
Commissie van Beroep (status beroepszaken)
Jaarverslag
18 december 2003:
Stand van zaken afhandeling aanvragen
Pandbrieven
Te behandelen dossiers:
dossiernr. 260
dossiernr. 262
dossiernr. 401
dossiernr. 404
dossiernr. 559
dossiernr. 572
dossiernrs. 756-758
dossiernr. 795
Financiën
Commissie van Beroep
Bestuursverslag (jaarverslag)
Beschrijving van de series en archiefbestanddelen
- STUKKEN VAN ALGEMENE AARD, 1
  - Agenda's van bestuursvergaderingen, met bijlagen., 2001-2003; 1-13; 11 omslagen en 2 pakken
    In bijlage 2 bij de inventaris is een overzicht opgenomen van de belangrijkste tijdens de vergadering behandelde agendapunten. De stukken met betrekking tot deze onderwerpen zijn als bijlagen bij de agenda's gevoegd.
    - 2001 nov. 22., 1
      Openbaarheid beperkt tot 01-01-2056
    - 2002 feb. 12., 2
    - 2002 apr. 15., 3
    - 2002 mei 27., 4
    - 2002 juli 04., 5
    - 2002 juli 23., 6
    - 2002 sep. 23., 7
    - 2002 nov. 18., 8
    - 2003 jan. 14., 9
    - 2003 mei 01., 10
    - 2003 juni 16., 11
    - 2003 okt. 01., 12; pak
    - 2003 dec. 18., 13; pak
  - Correspondentie van het bestuur., 2001-2007; 14; pak
    Oude code: map 3 - tab 17
  - Concepten van het jaarverslag 11 maart - 31 december 2002., 2003; 15; omslag
    Oude code: map 6 - tab 20
- STUKKEN BETREFFENDE BIJZONDERE ONDERWERPEN, 2
  - Organisatie, 2.1
    - Oprichting en beëindiging van de Stichting, 2.1.1
      - Vaststellingsovereenkomst tussen de Vereniging Centraal Joods Overleg Externe Belangen en de stichting naar Israëlisch recht Platform Israël enerzijds en de vereniging Nederlandse Vereniging van Banken, de vereniging in liquidatie Vereniging voor de Effectenhandel en de naamloze vennootschap Amsterdam Exchanges NV anderzijds (de zgn. bankovereenkomst)., 2000; 16; stuk
        De overeenkomst kent de volgende bijlagen:
        Bijlage 1a: Door het CJO vertegenwoordigende organisaties
        Bijlage 1b: Door het Platform Israël vertegenwoordigende organisaties
        Bijlage 2: Lijst met categorieën van financiële tegoeden
        Bijlage 3: Rapport PricewaterhouseCoopers ("het PwC-onderzoek")
        Bijlage 4: Excuusverklaring VvdE en AEX
        Bijlage 5: Accoord van 15 juni 2000
        Bijlage 6: Ledenlijst NVB; ledenlijst VvdE
        Bijlage 7: Namenlijst van niet-opgevraagde creditgelden (inbegrepen in bijlage 3)
        Bijlage 8: Brief World Jewish Congress.
      - Bereidstellingsverklaringen tot het zitting nemen in het bestuur van de stichting., 2001; 17; omslag
        Oude code: map 1 - tab 1
      - Concepten en definitieve versie van de beslissingsboom A (claimant is rekeninghouder) en de beslissingsboom B (claimant is rechthebbende) en de voorstellen voor de antwoordbrieven die gestuurd gaan worden op afwijkende aanvragen., 2001; 18; omslag
        Oude code: map 1 - tab 7
      - Correspondentie tussen PricewaterhouseCoopers en het Centrum Informatie en Documentatie Israël en de Nederlandse Vereniging van Banken inzake de oprichting van de stichting (o.a. concepten van de oproep, de beslissingsboom en het uitkeringsreglement)., 2001; 19; pak
        Oude code: map 1 - tab 6
      - Concepten en definitieve versie van de vragenlijst en de begeleidende brief ter zake van de vaststelling rechthebbende tot een financieel tegoed van vervolgingsslachtoffers bij een Nederlandse bank., 2001-2002; 20; omslag
        Oude code: map 1 - tab 4-5
      - Concepten van de oprichtingsakte (incl. statuten) en het uitkeringsreglement., 2001-2002; 21; pak
        Oude code: map 1 - tab 2-3
      - Afschrift van de akte houdende oprichting van de stichting d.d. 11 maart 2002., 22; stuk
      - Uittreksel uit het handelsregister van de Kamer van Koophandel en Fabrieken voor Haaglanden (dossiernummer 27249162) waaruit de inschrijving van de stichting blijkt., 2002; 23; stuk
      - Stukken betreffende de ontbinding en liquidatie van de Stichting, 2007-2008; 118
        Bevat eindverslag
    - Organisatorische en ondersteunende aangelegenheden, 2.1.2
      - Correspondentie met het Ministerie van Financiën en het Ministerie van Sociale Zaken en Werkgelegenheid inzake de fiscaliteit van de uitkeringen., 2001-2002; 24; omslag
        Oude code: map 2 - tab 14
      - Meldingsformulier verwerking persoonsgegevens ten behoeve van het College Bescherming Persoonsgegevens (CBP)., 2002; 25; stuk
        Oude code: map 2 - tab 15
      - Overeenkomst tussen de stichting en PricewaterhouseCoopers NV inzake de opzet en de inrichting van de backoffice., 2002; 26; stuk
        Oude code: map 2 - tab 11
      - Correspondentie met M.N. Léons BV inzake de bestuurdersaansprakelijkheidsverzekering., 2003; 27; omslag
        Oude code: map 2 - tab 13
      - Instemming van het Centraal Joods Overleg met de benoeming van de voorzitter en leden in de Commissie van Beroep van de Stichting Individuele Bankaanspraken Sjoa., 2003; 28; omslag
    - Financiële aangelegenheden, 2.1.3
      - Financiële verantwoording., 2000-2005; 29-32; 4 omslagen
        - Financieel verslag 11 maart - 31 december 2002, met accountantsverklaring, 2003, 29
        - Financieel verslag 1 januari - 31 december 2003, met accountantsverklaring, 2004 - 2005, 30
        - Financieel verslag 1 januari - 31 december 2004, met accountantsverklaring, 2005, 31
        - Financieel verslag 1 januari - 31 december 2005, met accountantsverklaring, 2006, 32
      - Balans per 31 december 2002., 2003; 33; stuk
    - Publiciteit en voorlichting, 2.1.4
      - Advertenties en persberichten in binnen- en buitenlandse kranten., 2002; 34; pak
        Oude code: map 2 - tab 9
      - Correspondentie inzake het vervaardigen van drukwerk., 2002; 35; omslag
        Oude code: map 1 - tab 8
      - Teksten van de in juni 2002 in het kantoor van de Stichting Platform Israël in Tel Aviv gehouden presentaties tijdens een seminar over oorlogstegoedenclaims., 36; omslag
      - Ontwerp en beheer website., 2002-2006; 37; omslag
        Oude code: map 2 - tab 10
  - Taak, 2.2
    - Antwoordcoupons voor het opvragen van aanvraagformulieren., 2002-2003; 38-42; 4 pakken en 1 omslag
      Numeriek geordend op datum binnenkomst.
      - Nrs. 0001 - 0400., 38
      - Nrs. 0401 - 0700., 39
      - Nrs. 0701 - 1000., 40
      - Nrs. 1001 - 1280., 41
      - Afwijkende aanvragen, ongenummerd., 42; omslag
    - Dossiers inzake de behandeling van aanvragen., 2002-2004; 43-74; 32 pakken
      De dossiers zijn geordend op aanvraagnummer en toegankelijk middels bijlage 1: Overzicht met namen van claimanten en bijbehorende dossiernummers (Specificatie van de inv.nrs. 43-74). [NIET OPENBAAR tot 2056]
      - Nrs. 001 - 025., 43
      - Nrs. 026 - 050., 44
      - Nrs. 051 - 083., 45
      - Nrs. 084 - 100., 46
      - Nrs. 101 - 126., 47
      - Nrs. 127 - 150., 48
      - Nrs. 151 - 174., 49
      - Nrs. 175 - 200., 50
      - Nrs. 201 - 228., 51
      - Nrs. 229 - 250., 52
      - Nrs. 251 - 276., 53
      - Nrs. 277 - 311., 54
      - Nrs. 312 - 349., 55
      - Nrs. 350 - 375., 56
      - Nrs. 351 - 402., 57
      - Nrs. 403 - 434., 58
      - Nrs. 435 - 470., 59
      - Nrs. 471 - 500., 60
      - Nrs. 501 - 531., 61
      - Nrs. 532 - 552., 62
      - Nrs. 553 - 579., 63
      - Nrs. 580 - 620., 64
      - Nrs. 621 - 652., 65
      - Nrs. 653 - 681., 66
      - Nrs. 682 - 713., 67
      - Nrs. 714 - 724., 68
      - Nrs. 725 - 745., 69
      - Nrs. 746 - 774., 70
      - Nrs. 775 - 812., 71
      - Nrs. 813 - 840., 72
      - Nrs. 841 - 857., 73
      - Nrs. 858 - 874., 74